臺灣臺北地方法院民事判決
110年度訴字第5271號
原      告  王子軒  
被      告  李嘉麗  

上列當事人間請求給付乙太幣事件，本院於民國110年9月28日言
詞辯論終結，判決如下：
    主  文
一、被告應交付原告16.2顆乙太幣。
二、原告其餘之訴駁回。
三、訴訟費用由被告負擔60％，餘由原告負擔。
四、本判決第一項原告如以新臺幣（下同）42萬元為被告供擔保
    後，得假執行；但被告如以1,260,587元為原告預供擔保，
    得免為假執行。
五、原告其餘假執行之聲請駁回。　　
　　事實及理由
壹、程序方面：　　
    被告經合法通知，而未於言詞辯論期日到場，核無民事訴訟
    法第386條各款所列情形，爰依原告之聲請，由其一造辯論
    而為判決。
貳、實體方面：　　
一、原告主張：於民國107年初伊不便以其名義購買乙太幣，故
　　出資33萬元委由被告以其所有帳戶購買乙太幣，伊並於同年
    3月20日、21日分別匯款20萬元、13萬元予被告，兩造間就
    原告所委託購買之乙太幣，有借用被告名義（即被告帳戶）
    持有之借名契約存在。又被告於刑案檢察官偵查中陳述有購
    買30幾顆乙太幣，賣掉3顆等語，則爰以起訴狀之送達為終
    止兩造間借名契約之意思表示，並依民法第541條第2項、第
    179條規定及借名契約終止後之法律關係，擇一請求被告給
    付30顆乙太幣等語。並聲明：㈠被告應給付原告30顆乙太幣
    。㈡原告願供擔保，請准宣告假執行。
二、被告則抗辯：伊於107年間有投資乙太幣，因原告也想投資
    ，然因手機認證問題，無法用自己名義購買，進而委請伊
　　代為購買乙太幣。嗣因價格上漲，有賣了1顆或3顆，但因時
    間久遠記憶不清等語。
三、得心證之理由：
　㈠兩造間就乙太幣有成立借名契約：
　　原告主張於107年初伊因不便以其名義購買乙太幣，故出資3
    3萬元委由被告以其所有帳戶購買乙太幣，伊並於同年3月20
    日、21日分別匯款20萬元、13萬元予被告；兩造間就原告所
    委託購買之乙太幣，有借用被告名義（即被告帳戶）持有之
    借名契約存在等情，業據原告提出匯款資料為證(見北補卷
    第13頁)，被告亦不否認因原告不便以自己名義購買，而代
    原告購買乙太幣一事（見本院卷第43頁）；另於刑案偵查中
    ，亦自承：原告有給伊33萬元，請伊幫其購買乙太幣等語(
    見臺灣臺北地方檢察署108年度他字第10791號卷《下稱他字
    卷》第154頁)，前開事實應堪認定。
　㈡兩造間乙太幣之借名契約已經原告終止，被告應交付乙太幣
    予原告：
　　按稱委任者，謂當事人約定，一方委託他方處理事務，他方
    允為處理之契約；關於勞務給付之契約，不屬於法律所定其
    他契約之種類者，適用關於委任之規定，民法第528條、第5
    29條定有明文。查乙太幣為虛擬商品，而原告因不便以自己
    名義購買，而委由被告由其所有帳戶購買並持有乙太幣，其
    等間自就原告所委託購買之乙太幣有借用被告名義持有之法
    律關係存在，其成立側重於借名者與出名者間之信任關係，
    係關於出名者（即被告）以其帳戶持有乙太幣之勞務給付，
    具有不屬於法律上所定其他契約種類之勞務給付契約性質，
    應與委任契約同視，其內容並不違反強制、禁止規定或公序
    良俗，當賦予無名契約之法律上效力，並依民法第529條規
    定，適用民法委任之相關規定。而原告已以起訴狀繕本之送
    達作為終止兩造間乙太幣借名契約之意思表示，則兩造間借
    名契約既已終止，原告依借名契約終止後之法律關係，請求
    被告交付原告原借名於被告名下之乙太幣予原告，應屬有理
    由。
　㈢原告可請求被告交付之乙太幣顆數為16.2顆：
　⒈原告主張：被告於另案偵查中自己表示買了30幾顆，故原告
    現可請求被告返還30顆乙太幣等語。查原告實並不清楚被告
    究竟買了幾顆（見本院卷第50頁），為原告自陳在卷。再被
    告雖於另案偵查中曾表示買了30幾顆乙太幣等語（見他字卷
    第154頁），然依原告所提出兩造間購買當時之line對話紀
    錄，被告表示：「總數17.2顆，賣掉1顆，還有16顆多一點
    吧」、「我們從1顆17000一直接到15800。不同時間買成本
    不一樣」、「買的時候手續費和MaiCorj的交易平台費一顆
    大約400多元」等語（見他字卷第35、37頁），另對照107年
    3月20、21、22日間乙太幣行情，落在每顆15,000多元至17,
    000多元間，有網路列印資料在卷可佐(見本院卷第55至57頁
    )，以原告匯給被告之金額33萬元，若以每顆16,500元再加
    計每顆約400元之手續費用估算，約為19顆許。則應可認當
    時被告向原告表示購買乙太幣17.2顆等語，應堪採信。且被
    告於另案偵查中，經檢察官提示兩造間之line對話紀錄，詢
    問被告當時是否向原告告知購買數量為17.2顆，亦經被告確
    認後表示應係購買17.2顆無誤等語(見他字卷第154、155頁)
    。是以，稽上可認被告當初所購買乙太幣之數量應為17.2顆
    ，原告僅以被告曾於偵查中陳述購買30幾顆，而主張被告係
    購買30幾顆乙太幣，尚難遽採。另依兩造間之line對話紀錄
    ，被告表示賣掉1顆乙太幣，已如上述，核與原告於刑案警
    詢時陳述：107年5月中，因伊急需用錢，被告便販售1顆，
    並把販售所得約16,000元給伊等語相符(見他字卷第90頁)，
    則可認被告係賣掉1顆乙太幣，現持有原告借名於其下之乙
    太幣應為16.2顆。則原告依借名契約終止後之法律關係，請
    求被告交付16.2顆乙太幣，為有理由；逾上開部分之主張，
    則屬無據，應予駁回。
四、綜上所述，原告依借名契約終止後之法律關係，請求被告交
    付16.2顆乙太幣為有理由，應予准許；逾上開部分之主張，
    則屬無據，應予駁回。
五、原告陳明願供擔保，聲請宣告假執行，核無不合，爰酌定相
    當擔保金額准許之，並依同法第392條第2項，依職權為被告
    預供擔保，得免為假執行之宣告（本件言詞辯論終結時，乙
    太幣收盤價為每顆77,814元，16.2顆共為1,260,587元）。
    至原告其餘假執行之聲請，因訴之駁回而失所附麗，不予准
    許。
六、本件事證已臻明確，兩造其餘攻擊防禦方法及所提證據，於
    判決結果不生影響，爰不一一論列，併此敘明。　　　
七、本件原告起訴為一部有理由，一部無理由，爰判決如主文所
    示。
中　　華　　民　　國　　110 　年　　10　　月　　15　　日
以上正本係照原本作成。
如對本判決上訴，須於判決送達後20日內向本院提出上訴狀。如
委任律師提起上訴者，應一併繳納上訴審裁判費。
中　　華　　民　　國　　110 　年　　10　　月　　15　　日
                              書記官  王曉雁